【裁判字號】    97,訴,586
【裁判日期】    971215
【裁判案由】    毒品危害防制條例
【裁判全文】
臺灣宜蘭地方法院刑事判決               97年度訴字第586號
公  訴  人  臺灣宜蘭地方法院檢察署檢察官
被      告  甲○○
                    （另案在臺灣宜蘭監獄執行中）
上列被告因違反毒品危害防制條例案件，經檢察官提起公訴（97
年度毒偵字第689號、97年度毒偵字第792號），經本院裁定進行
簡式審判程序，爰不經通常審判程序判決如下：
    主  文
甲○○施用第一級毒品，累犯，處有期徒刑壹年貳月；又施用第
一級毒品，累犯，處有期徒刑壹年貳月。應執行有期徒刑貳年。
    事  實
一、甲○○前因施用毒品案件，經本院以89年度毒聲字第565 號
    裁定送觀察、勒戒，於民國89年8月21日執行完畢後，認無
    繼續施用毒品傾向，由臺灣宜蘭地方法院檢察署檢察官以89
    年度毒偵字第821、1042、1277號為不起訴處分確定；再因
    施用毒品案件，經本院以90年度毒聲字第6號裁定送強制戒
    治，於90年8月7日停止強制戒治並付保護管束，而該次施用
    毒品犯行，經本院於90年7月12日，以90年度訴字第31號刑
    事判決判處有期徒刑1年1月確定，於92年5月29日縮短刑期
    執行完畢出監；又因施用毒品案件，經本院於94年5月19日
    ，以94年度訴字第80號刑事判決判處有期徒刑1年2月確定；
    另因竊盜案件，經本院於94年11月7日，以94年度羅簡字第
    231 號刑事判決判處有期徒刑3月確定；再因施用毒品案件
    ，經本院於94年10月24日，以94年度訴字第336號刑事判決
    判處有期徒刑1年10月確定。嗣經中華民國九十六年罪犯減
    刑條例於96年7月16日施行，前開毒品罪有期徒刑1年2月、
    竊盜罪有期徒刑3月、毒品罪有期徒刑1年10月，經本院以96
    年度聲減字第421號裁定減刑後定應執行刑有期徒刑1年7月
    確定，於96年7月30日縮短刑期執行完畢出監。
二、詎甲○○猶不知悔改，竟基於同時施用第一級毒品海洛因（
    下稱海洛因）及第二級毒品安非他命（下稱安非他命）之犯
    意，先後於：(一)97年5月17日上午某時，在宜蘭縣五結鄉○
    ○村○○路25號住處內，以將海洛因、安非他命一起摻入玻
    璃球內燒烤吸食煙霧之方式，同時施用海洛因、安非他命1
    次。(二)97年7月30日中午，在宜蘭縣五結鄉○○村○○路25
    號住處內，以將海洛因、安非他命一起摻入玻璃球內燒烤吸
    食煙霧之方式，同時施用海洛因、安非他命1次。嗣其於：
    (一)97年5月18日下午1時30分許，為警在宜蘭縣羅東鎮○○○
    路272號前攔檢查獲，並於同日下午2時許採集尿液送鑑定之
    結果，呈鴉片類及安非他命類陽性反應；(二)97年7月31日凌
    晨5時許，為警在宜蘭縣五結鄉○○路1之7號前因竊盜案件
    查獲，並於同日上午9時40分許採集尿液送鑑定之結果，呈
    鴉片類及安非他命類陽性反應，始知悉上情。
三、案經宜蘭縣政府警察局羅東分局報請臺灣宜蘭地方法院檢察
    署檢察官偵查起訴。
    理  由
一、訊據被告甲○○於本院審理中，對於上開施用毒品海洛因及
    安非他命犯行坦承不諱，且其為警分別於97年5月18日下午2
    時許、97年7月31日上午9時40分許採集尿液送鑑定之結果，
    均呈鴉片類及安非他命類陽性反應，有宜蘭縣政府警察局羅
    東分局毒品犯罪嫌疑人尿液採驗作業管制紀錄，及慈濟大學
    濫用藥物檢驗中心出具之檢驗總表各2紙在卷可證，是被告
    之自白要與事實相符，足堪採信。又被告前因施用毒品案件
    ，經本院以89年度毒聲字第565號裁定送觀察、勒戒，於89
    年8月21日執行完畢後，認無繼續施用毒品傾向，由臺灣宜
    蘭地方法院檢察署檢察官以89年度毒偵字第821、1042、
    1277號為不起訴處分確定；再因施用毒品案件，經本院以90
    年度毒聲字第6號裁定送強制戒治，於90年8月7日停止強制
    戒治並付保護管束，而該次施用毒品犯行，經本院於90年7
    月12日，以90年度訴字第31號刑事判決判處有期徒刑1年1月
    確定，於92年5月29日縮短刑期執行完畢出監；又因施用毒
    品案件，經本院於94年5月19日以94年度訴字第80號刑事判
    決，判處有期徒刑1年2月確定，再因施用毒品案件，經本院
    於94年10月24日以94年度訴字第336號刑事判決，判處有期
    徒刑1年10月確定，有卷附臺灣高等法院被告前案紀錄表可
    參。依上所述，本件事證明確，被告施用毒品犯行堪以認定
    ，應依法論科。
二、查海洛因、安非他命分別為毒品危害防制條例第2條第2項第
    1、2款所規定之第一、二級毒品，不得擅自施用，核被告前
    開施用海洛因、安非他命之行為，分別係犯毒品危害防制條
    例第10條第1項施用第一級毒品罪，及同條第2項施用第二級
    毒品罪。被告施用行為前持有海洛因、安非他命之低度行為
    ，分別為其施用之高度行為所吸收，均不另論罪。被告以一
    施用行為，同時施用海洛因及安非他命，為想像競合犯，應
    從一重依施用第一級毒品罪論處。被告所犯上開施用第一級
    毒品罪2罪，犯意各別，行為互殊，應予分論併罰。查被告
    前因施用毒品案件，經本院以90年度訴字第31號刑事判決判
    處有期徒刑1年1月確定，於92年5月29日縮短刑期執行完畢
    出監；又因施用毒品案件，經本院以94年度訴字第80號刑事
    判決判處有期徒刑1年2月確定，另因竊盜案件，經本院以94
    年度羅簡字第231號刑事判決判處有期徒刑3月確定，再因施
    用毒品案件，經本院以94年度訴字第336號刑事判決判處有
    期徒刑1年10月確定，嗣經中華民國九十六年罪犯減刑條例
    於96年7月16日施行，前開毒品罪有期徒刑1年2月、竊盜罪
    有期徒刑3月、毒品罪有期徒刑1年10月，經本院以96年度聲
    減字第421號裁定減刑後定應執行刑有期徒刑1年7月確定，
    於96年7月30日縮短刑期執行完畢出監，有卷附臺灣高等法
    院被告前案紀錄表可按，其受有期徒刑之執行完畢，5年內
    再犯法定刑有期徒刑以上之上開2罪，為累犯，均依法加重
    其刑。爰審酌被告前經毒品危害防制條例觀察、勒戒及強制
    戒治等程序，再經本院就其施用毒品犯行判處有期徒刑後，
    竟再犯本件施用毒品犯行，顯見其已無法依憑己力拔除毒癮
    ，惟念其坦承犯行，態度良好及施用情形等一切情狀，就其
    所犯上開2罪分別量處如主文所示之刑，並定其應執行刑，
    以示懲儆。
據上論斷，應依刑事訴訟法第273條之1第1項、第299條第1項前
段，毒品危害防制條例第10條第1項、第2項，刑法第11條前段、
、第55條、第47條第1項、第51條第5款，判決如主文。
本案經檢察官郭欣怡到庭執行職務
中    華    民    國    97    年    12    月    15    日
                  刑事第四庭法  官  辜漢忠
以上正本證明與原本無異。
如不服本判決應於收受送達後十日內向本院提出上訴書狀，並應
敘述具體理由；其未敘述上述理由者，應於上訴期間屆滿後二十
日內向本院補提理由書(均須按他造當事人之人數附繕本)「切勿
逕送上級法院」。
                            書記官  許麗汝
中    華    民    國    97    年    12    月    16    日
附錄本案論罪科刑法條：
毒品危害防制條例第10條
施用第一級毒品者，處 6 月以上 5 年以下有期徒刑。
施用第二級毒品者，處 3 年以下有期徒刑。


司法院資訊處製作；財團法人民間司法改革基金會備份。
